臺灣新竹地方法院刑事宣示判決筆錄　　 99年度審易字第798號
公　訴　人　臺灣新竹地方法院檢察署檢察官
被　　　告　林宗伯
上列被告因詐欺案件，檢察官提起公訴（99年度偵字第7730號）
後，聲請改依協商程式而為判決，本院於中華民國100 年1 月26
日下午4 時，在本院刑事第十一法庭宣示判決，出席職員如下：
　　　　　　　　審判長法　官　劉兆菊
　　　　　　　　　　　書記官　林兆嘉
　　　　　　　　　　　通　譯　鄭敏郎
法官起立朗讀判決主文、犯罪事實要旨、處罰條文，及告以上訴
限制、期間並提出上訴狀之法院，且諭知記載其內容：
一、主  文：
    林宗伯共同犯詐欺取財罪，處有期徒刑月；如易科罰金，
    以新臺幣壹仟元折算壹日。扣案之門號000000000
    0號行動電話壹支（含ＳＩＭ卡壹張），沒收之。
二、犯罪事實要旨：
（一）林宗伯明知近年來坊間盛行以虛設、租賃、借用、買賣或
      蒐集人頭帳戶方式，供作詐騙或恐嚇他人交付贖金等不法
      用途，已預見向其索取金融機構之帳戶存摺、提款卡者，
      目的及手段詭密，應有持帳戶相關物件，供己詐騙或恐嚇
      他人錢財之意，竟於民國98年3 月17日某時許，見報紙刊
      登徵求自小客司機廣告，即與1 名真實姓名年籍不詳自稱
      「陳經理」之成年男子聯絡後，於「陳經理」遊說下，同
      意加入該詐欺集團，乃與該名自稱「陳經理」之成年男子
      及其所屬詐騙集團成員，共同基於意圖為自己不法所有之
      犯意聯絡，為下列分工方式：由該詐騙集團成員先於報紙
      分類廣告欄上以刊登應徵司機之廣告誘騙民眾提供金融機
      構帳戶存摺、提款卡、密碼等帳戶資料，再由該名自稱「
      陳經理」之成年男子使用門號0000000000號之行動電話與
      林宗伯所使用之門號0000000000號行動電話聯繫，以每收
      取1 筆帳戶資料可得新臺幣（下同）1,000 元之代價，指
      示林宗伯前往約定時間、地點，向求職民眾收取存摺、提
      款卡等金融帳戶資料，待林宗伯取得後，再依「陳經理」
      之指示放置在桃園縣中壢火車站置物櫃，林宗伯再以撥打
      電話告知「陳經理」置物櫃之編號及密碼，俟「陳經理」
      取得上開後證件後，再以電話通知林宗伯至何編號（密碼
      ）之置物櫃領取報酬。嗣於98年3 月19日下午4 時許，適
      邱策（所涉幫助詐欺罪嫌部分，另由臺灣桃園地方法院檢
      察署以98年度偵字第14491 號為不起訴處分確定）見自由
      時報所刊登應徵「環球娛樂傳播公司小自客司機」廣告，
      而撥打該廣告所載門號0000000000號與對方聯絡，由該名
      自稱「陳經理」之成年男子於電話中向邱策要求應徵工作
      要交付駕照影本、金融卡及密碼等帳戶資料後，另由「陳
      經理」指示林宗伯前往向邱策收取金融帳戶資料。邱策不
      疑有他而陷於錯誤，便於同日下午4 時40分許，在新竹縣
      新豐火車站前，將其友人王佳萱所申請之第一商業銀行西
      壢分行帳號00000000000 號帳戶之存摺影本、提款卡、密
      碼及其所有之駕駛影本，依「陳經理」之指示交予林宗伯
      ，林宗伯以此方式參與該名自稱「陳經理」之成年男子及
      所屬之詐騙集團之行為分工。嗣前揭自稱「陳經理」之成
      年男子及所屬之詐欺集團成員取得上揭邱策所提供為王佳
      萱所有之第一商業銀行西壢分行帳戶提款卡及密碼後，於
      98年3 月23日某時許，利用奇摩拍賣網站刊登虛偽之拍賣
      訊息，俟林雅陵上網觀覽後，信以為真而陷於錯誤，於98
      年3 月23日下午2 時37分許，在臺中市○○○路郵局，匯
      款15, 000 元至王佳萱之上開第一商業銀行西壢分行帳戶
      內（王佳萱所涉幫助詐欺罪嫌部分，另由臺灣臺中地方法
      院檢察署以98年度偵字第14965 號為不起訴處分確定）。
      嗣因邱策察覺受騙而心有未甘，為證明自己與友人王佳萱
      之清白，於98年7 月22日中午12時許，見自由時報刊登相
      似徵人廣告，遂撥打該廣告所載門號0000000000號電話與
      「陳經理」聯絡，以佯稱求職之方式，與「陳經理」相約
      於98年7 月22日下午3 時30分許，在新竹市○○路22號之
      「中華電信」前應徵，「陳經理」誤以為真，乃再以相同
      代價再次指示林宗伯前往上開時間、地點收取邱策所有之
      新竹國際商業銀行帳戶提款卡、駕照及國民身分證影本，
      林宗伯於本次相約交付帳戶資料前便已通知警方一同至上
      址約定地點，於交付前開帳戶資料予林宗伯後，旋由警方
      將林宗伯當場查獲，並扣得林宗伯所有之門號0000000000
      號NOKIA 行動電話1 支（含SIM 卡1 張），及起出邱策所
      有之新竹國際商業銀行提款卡1 張、身分證、駕照及提款
      卡影本1 張（均已由邱策領回），始查悉上情。
（二）案經新竹市警察局第二分局報告臺灣新竹地方法院檢察署
      檢察官偵查起訴後，經檢察官聲請認罪協商判決，由本院
      合議庭裁定由受命法官獨任改依協商程序而為判決。
三、處罰條文：
    刑法第28、第339 條第1 項、第38條第1 項第2 款、第41條
    第1 項前段、第2 項，刑法施行法第1 條之1 第1 項、第2
    項前段。
四、沒收：至扣案之門號0000000000號NOKIA 行動電話1 支（含
    SIM 卡1 張；保管字號：98年度保管字第1110號，扣押物品
    清單見98年度偵字第5620號偵查卷第37頁），係被告林宗伯
    所有且供其本件犯行所用之物，業據被告林宗伯坦承在卷（
    見本院卷第31頁背面），爰依刑法第38條第1 項第2 款規定
    ，宣告沒收之。
五、協商判決除有刑事訴訟法第455 條之4 第1 項第1 款於本訊
    問程序終結前，被告撤銷協商合意或檢察官撤回協商聲請者
    ；第2 款被告協商之意思非出於自由意志者；第4 款被告所
    犯之罪非第455 條之2 第1 項所定得以協商判決者；第6 款
    被告有其他較重之裁判上一罪之犯罪事實者；第7 款法院認
    應諭知免刑或免訴、不受理者情形之一，及違反同條第2 項
    「法院應於協商合意範圍內為判決；法院為協商判決所科之
    刑，以宣告緩刑或2 年以下有期徒刑、拘役或罰金為限」之
    規定者外，檢察官與被告均不得上訴。
六、如有前項得上訴之情形，得自收受宣示判決筆錄送達之日起
    10日內，向本院提出上訴書狀，上訴於第二審法院。
本案經檢察官洪期榮到庭執行職務。
中    華    民    國    100    年    1    月    26    日
                  刑事第九庭    書  記  官  林兆嘉
                                審判長法官  劉兆菊
以上筆錄正本係照原本作成。
中    華    民    國    100    年    1    月    26    日
                                書  記  官  廖宜君
附錄本案論罪科刑法條全文：
中華民國刑法第339條
（普通詐欺罪）
意圖為自己或第三人不法之所有，以詐術使人將本人或第三人之
物交付者，處5年以下有期徒刑、拘役或科或併科1千元以下罰金
。
以前項方法得財產上不法之利益或使第三人得之者，亦同。
前二項之未遂犯罰之。